【裁判字號】    92,訴,1842
【裁判日期】    920731
【裁判案由】    毒品危害防制條例
【裁判全文】
臺灣高雄地方法院刑事判決                        九十二年度訴字第一八四二號
    公  訴  人  臺灣高雄地方法院檢察署檢察官
    被      告  甲○○
右被告因違反毒品危害防制條例案件，經檢察官提起公訴（九十二年度毒偵字第三五
三九號），本院判決如左：
    主  文
甲○○施用第一級毒品，累犯，處有期徒刑壹年；又施用第二級毒品，累犯，處有期
徒刑肆月。應執行有期徒刑壹年貳月。
    事  實
一、甲○○曾有違反肅清煙毒條例、麻醉藥品管理條例等案件，最後一次於八十六年
    因違反麻醉藥品管理條例案件，經法院判處有期徒刑一年，並於八十九年六月十
    六日縮刑期滿執行完畢。又於八十七年間，因施用毒品案件，經依本院以八十七
    年度毒聲字第三○九七號裁定送觀察、勒戒後，認有繼續施用毒品之傾向，再經
    本院以八十七年度毒聲字第三五六六號裁定令入戒治處所施以強制戒治一年，執
    行三月後，又經本院以八十八年度毒聲字第二八七三號裁定停止戒治，所餘戒治
    期間交付保護管束，嗣因保護管束期滿，經臺灣高雄地方法院檢察署檢察官於八
    十九年三月二十日以八十八年度戒毒偵字第三七○號不起訴處分確定。復於九十
    年又因施用毒品案件，經法院判處有期徒刑五月確定。詎甲○○猶不知悔改，竟
    基於施用第一級毒品海洛因及第二級毒品安非他命之犯意，於上開不起訴處分後
    之五年內即於九十二年四月二十三日上午八時許（為警逮捕時）回溯二十四小時
    內之某時分別在不詳地點及高雄縣燕巢鄉工地，施用第一級毒品海洛因及第二級
    毒品安非他命各一次，嗣於九十二年四月二十三日上午十時許，在高雄縣鳳山市
    ○○街六十二巷口，因通緝而遭逮捕，經採尿送驗後查悉上情。
二、案經高雄市政府警察局移送臺灣高雄地方法院檢察署檢察官偵查起訴。
    理  由
一、訊據被告甲○○坦承於右揭時有施用第二級毒品安非他命，惟矢口否認有施用第
    一級毒品海洛因，經查：被告為警逮捕後所採取之尿液送驗結果，係呈嗎啡陽性
    反應及甲基安非他命陽性反應，有高雄市立凱旋醫院九十二年五月二日高市凱醫
    檢字第０一０二二號煙毒尿液檢驗成績書乙份在卷可稽。又按：（一）海洛因施
    用入人體後水解還原成嗎啡，再循嗎啡之代謝方式排出體外，業據行政院衛生署
    藥物食品檢驗局七十三藥檢壹字第○三○二二一號函說明綦詳，且依醫學臨床實
    驗及根據英國藥學會出版Isolation and Indentification of Drugs乙書第二九
    三頁載明：海洛因經注射入人體後，在體內迅速水解成6Monoacety Imorphine，
    再緩緩繼續水解成嗎啡，然後再循嗎啡之代謝方式排出，同書第四三一至四三二
    頁並載有：嗎啡經注射入人體後，約百分之五十以上於八小時內自尿中排出，至
    二十四小時排出約百分之九十，但四十八小時後仍有微量可檢出等語。（二）再
    者，前揭高雄市立凱旋醫院尿液檢驗報告載明係以ＧＣ／ＭＳ（即氣相層析質譜
    儀分析法）方法檢驗，而該方法之原理係檢品經氣化後，通過層析管分離純化，
    再將純化後之成分循序送入質譜儀做個別鑑定。因質譜儀所測定之圖譜，在化學
    上被公認具有指紋特性，故可據以完全判定該檢品係為何種化合物。職是，台北
    榮民總醫院即認為「若以氣相層析質譜儀（ＧＣ／ＭＳ）作藥物及其代謝產物之
    定性及定量分析，幾乎不會有偽陽性反應產生」，此經該院八十三年四月七日以
    八三北總內字第三○五九號函示明確。（三）準此而論，被告之尿液經以氣相層
    析質譜儀分析法檢驗，既係呈嗎啡陽性反應，顯見被告應有在前揭犯罪時間施用
    第一級毒品海洛因之行為甚明。是以，被告上開所辯並未施用第一級毒品海洛因
    ，顯不足採。又被告於八十七年間，因施用毒品案件，經依本院以八十七年度毒
    聲字第三○九七號裁定送觀察、勒戒後，認有繼續施用毒品之傾向，再經本院以
    八十七年度毒聲字第三五六六號裁定令入戒治處所施以強制戒治一年，執行三月
    後，又經本院以八十八年度毒聲字第二八七三號裁定停止戒治，所餘戒治期間交
    付保護管束，嗣因保護管束期滿，經臺灣高雄地方法院檢察署檢察官於八十九年
    三月二十日以八十八年度戒毒偵字第三七○號不起訴處分確定。復於九十年又因
    施用毒品案件，經法院判處有期徒刑五月確定等情，此有臺灣高等法院被告全國
    前案紀錄表一份在卷可憑，其於五年內三犯本件毒品危害防制條例第十條第一項
    、第二項之罪，事證明確，被告犯行堪以認定。
二、查海洛因及安非他命分屬毒品危害防制條例第二條第二項第一款所規定之第一級
    毒品及同條項第二款所規定之第二級毒品，核被告所為，係犯毒品危害防制條例
    第十條第一項施用第一級毒品罪及同條第二項施用第二級毒品罪。被告持有毒品
    ，復進而施用，其持有毒品之低度行為，為施用毒品之高度行為所吸收，不另論
    罪。被告所犯上開二罪間，犯意各別，罪名不同，應分論併罰之。末查被告甲○
    ○於八十六年因違反麻醉藥品管理條例案件，經法院判處有期徒刑一年，並於八
    十九年六月十六日縮刑期滿執行完畢，有臺灣高等法院被告全國前案紀錄表及臺
    灣高雄地方法院檢察署刑案資料查註紀錄表各一件在卷可稽，其於五年之內，再
    犯本件最重本刑為有期徒刑以上之罪，為累犯，應依刑法第四十七條之規定加重
    其刑。本院審酌被告前因施用毒品案件，經觀察勒戒及強制戒治後仍再為本案之
    施用毒品犯行，顯見其不思悔改，自制力亦屬不佳；惟另考量被告於本院審理時
    能坦承部分犯行，且其施用毒品之行為於本質上係屬自我戕害行為，衡情尚未對
    社會造成直接而過鉅之損害，反社會性之程度應屬較低等一切情狀，酌情分別量
    處如主文所示之刑，並定其應執行之刑。
據上論斷，應依刑事訴訟法第二百九十九條第一項前段，毒品危害防制條例第十條第
一項、第二項，刑法第十一條、四十七條、第五十一條第五款，判決如主文。
本案經檢察官陳碧霞到庭執行職務。
中      華      民      國      九十二      年    七    月    三十一    日
                                臺灣高雄地方法院刑事庭
                                    法  官  廖建瑜
右正本證明與原本無異。
如不服本判決，應於判決送達後十日內，向本院提出上訴狀。
                                    書記官  王翌翔
中      華      民      國      九十二      年    七    月    三十一    日
毒品危害防制條例第十條
施用第一級毒品者，處六月以上五年以下有期徒刑。
施用第二級毒品者，處三年以下有期徒刑。


司法院資訊處製作；財團法人民間司法改革基金會備份。
